【裁判字號】    95,上易,207
【裁判日期】    950524
【裁判案由】    竊盜
【裁判全文】
臺灣高等法院高雄分院刑事判決         95年度上易字第207號
上  訴  人
即  被  告  甲○○
                    （現另案於台灣屏東監獄竹田分監執行）
上列上訴人因竊盜案件，不服臺灣屏東地方法院94年度易字第67
9 號中華民國95年1 月26日第一審判決（起訴案號：臺灣屏東地
方法院檢察署94年度偵字第5570號），提起上訴，本院判決如下
：
     主  文
上訴駁回。
     事  實
一、甲○○前於民國90年間因竊盜案件，經原審法院以90年度易
    字第1391號判處有期徒刑4 月確定，於91年9 月12日執行完
    畢，仍不知悔改，於94年11月11日20時50分許，與同村之友
    人董賢武2 人同行至屏東縣枋山鄉○○村○○路95號前，見
    陳盛雄所使用之車號J2E-082 號重機車（置物箱內有郵局存
    摺、印章、長壽香菸3 包及檳榔1 包）之鑰匙未拔下，有機
    可乘，竟共同基於意圖為自己不法所有之犯意聯絡，由董賢
    武徒手發動該部機車引擎而竊取之，甲○○則在旁把風接應
    ，得手後，由董賢武騎乘上述機車搭載甲○○離去，適陳盛
    雄之子陳恆輝在距離機車約15公尺遠之涼亭處，目擊董賢武
    、甲○○竊取上開機車，立即追呼董賢武2 人無效後，陳恆
    輝旋即騎乘機車四處尋找，嗣於同日21時30分許，在屏東縣
    枋山鄉○○村○○路臨時漁會市場附近發現董賢武2 人，乃
    將其等攔下取回上開機車，並報警處理，董賢武、甲○○始
    於同日22時15分許，至楓港派出所說明，並交出其等取自該
    部車內食用之剩餘之長壽香菸1 包、檳榔1 包。
二、案經屏東縣警察局枋寮分局報請臺灣屏東地方法院檢察署檢
    察官偵查起訴。
     理  由
一、訊據上訴人即被告甲○○（下稱被告）雖坦承共同被告董賢
    武騎乘上開機車搭載其同行，而為陳恆輝在上開臨時漁會市
    場附近發現之事實，惟矢口否認有何竊盜犯行，辯稱：我當
    天跟董賢武、溫萬龍一起在楓港橋旁邊喝酒聊天到晚上7 、
    8 點左右，董賢武就先離開了，過一會兒，他就騎1 部機車
    回來找我，說他的腳踏車不見了，叫我上機車，陪他去找腳
    踏車，後來被害人找到我們時，董賢武才說有想要把機車騎
    去還他，那時我才知道那部機車是被害人的，溫萬龍可以證
    明董賢武去偷機車時，我沒有跟著去，因為我都跟溫萬龍在
    楓港橋的堤防上云云。
二、經查：
  (一)上開被告與共同被告董賢武於前開時、地，在未取得前開機
    車所有權人陳盛雄之同意下，即由董賢武徒手發動該部機車
    引擎，被告則在旁把風，而共同竊取該部機車並食用該部機
    車置物箱內之香菸、檳榔，且於同日21時30分許，為被害人
    之子陳恆輝在屏東縣枋山鄉○○村○○路臨時漁會市場附近
    尋獲而取回該部機車之事實，業經證人陳盛雄於警詢及陳恆
    輝於警偵訊、原審審理時分別證述綦詳，並有贓物認領保管
    單1 紙在卷可稽。雖共同被告董賢武於原審辯稱有跟車主借
    車，有要騎回去還車云云，然觀之證人陳恆輝於偵查中證述
    其父親說他在屋內休息，沒有聽到外面有人要借機車，就算
    被告董賢武、甲○○要跟其借車，其也不可能借車給他們，
    因為大家都知道他們前科很多，不務正業，誰敢借機車給他
    們等語，及於原審審理時具結證稱：我遇到被告2 人時，他
    們說有跟我們借機車，但是他們根本沒有跟我們借；車上的
    檳榔、香菸都有被吃過等語，倘董賢武果真有向證人陳恆輝
    、陳盛雄借車之意，衡諸一般社會常情及避免遭人誤會竊盜
    之前提下，理當會在確實取得車主同意下，始使用該部機車
    ，況被告與董賢武在未經證人陳盛雄、陳恆輝許可下，即擅
    自取用該部機車內之香菸、檳榔之行為，亦超越董賢武所稱
    借用機車之範圍，足認董賢武所辯上情，並不足採。
  (二)被告雖辯稱董賢武竊取上開機車時，伊並未與之同行，而係
    與溫萬龍在一起喝酒聊天云云。惟查，證人溫萬龍於原審審
    理時具結證稱：案發當日我和被告甲○○、董賢武從下午開
    始就一起喝酒到晚上6 、7 點，之後又去楓港老人活動中心
    附近之商展繼續喝酒聊天，後來被告甲○○、董賢武2 人說
    要一起離開去買東西，他們就一起先離開，再來發生什麼事
    情我就不知道了，我是後來碰到證人陳恆輝時才知道他們2
    人去偷機車；我沒有看到被告董賢武騎機車載走被告甲○○
    ；他們離開之後有再回來找我，但是沒有騎機車，是走路來
    的等語，證諸證人陳恆輝於原審審理時證述：被告甲○○從
    頭到尾都跟被告董賢武在一起，被告董賢武騎走機車時，被
    告甲○○確實在旁邊，後來我抓到他們的時候，被告甲○○
    也確實在該部機車上，而且被告甲○○在警察局時也有說放
    在車上的印鑑是他丟掉的，車上的檳榔、香菸都有被吃過等
    情，足證被告甲○○所述被告董賢武竊取上開機車當時，其
    與證人溫萬龍在一起之辯解，顯係事後卸責之詞，不足採信
    。
  (三)綜上所述，本件事證明確，被告所為之本件竊盜犯行，洵堪
    認定。
三、核被告所為，係犯刑法第320 條第1 項之普通竊盜罪。被告
    與董賢武就上開竊盜犯行，彼此間有犯意聯絡及行為分擔，
    為共同正犯。被告前於90年間因竊盜案件，經原審法院以90
    年度易字第1391號判處有期徒刑4 月確定，於91年9 月12日
    執行完畢，有臺灣高等法院被告前案紀錄表1 份附卷可佐，
    其於有期徒刑執行完畢後5 年內再犯本件有期徒刑以上之罪
    ，為累犯，應依刑法第47條規定加重其刑。
四、原審認被告罪證明確，因而適用刑法第28條、第320 條第1
    項、第47條，罰金罰鍰提高標準條例第1 條前段等規定，並
    審酌被告甲○○前有竊盜前科（有上開被告前案紀錄表可參
    ），素行不佳，仍不知悔悟，復為本件竊盜犯行，且犯後飾
    詞卸責，毫無悔意，而本件竊盜所生危害雖非重大，然被告
    2 人僥倖投機之心理，實不可取等一切情狀，量處有期徒刑
    8 月。其認事用法，核無不合，量刑亦屬允當。被告上訴意
    旨否認犯罪，指摘原判決不當，為無理由，應予駁回。
五、共同被告董賢武部分，業經原審判決確定，不再論列。
據上論斷，應依刑事訴訟法第368條，判決如主文。
本案經檢察官姜麗儒到庭執行職務。
中    華    民    國    95    年    5     月    24    日
                  刑事第七庭    審判長法  官   莊飛宗
                                      法  官   曾逸誠
                                      法  官   黃三友
以上正本證明與原本無異。
不得上訴。
中    華    民    國    95    年    5     月    24    日
                                      書記官   黃玉珠
附錄本判決論罪科刑法條：
中華民國刑法第320條第1項
意圖為自己或第三人不法之所有，而竊取他人之動產者，為竊盜
罪，處5 年以下有期徒刑、拘役或500 元以下罰金。


司法院資訊處製作；財團法人民間司法改革基金會備份。
